【裁判字號】    90,毒抗,900
【裁判日期】    901130
【裁判案由】    毒品危害防制條例
【裁判全文】
臺灣高等法院刑事裁定                              九十年度毒抗字第九○○號
    抗 告 人
    即 被 告  甲○○原名謝.
右列抗告人即被告因違反毒品危害防制條例案件，不服臺灣板橋地方法院九十年毒聲
字第四○一○號，中華民國九十年十月十一日第一審裁定（聲請案號：臺灣板橋地方
法院檢察署九十年度聲觀字第一八○四號），提起抗告，本院裁定如左：
    主  文
原裁定撤銷，發回臺灣板橋地方法院。
    理  由
一、檢察官聲請意旨略以：抗告人即被告謝武哲（已更名甲○○，下稱被告）基於施
    用毒品之犯意，於民國（下同）九十年八月二十五日十時許，在其台北縣新莊市
    ○○路三六三巷一號二樓住處，施用第二級毒品安非他命，嗣為警方於九十年八
    月二十五日十二時許，在上開住處查獲，並扣得吸食器一個。訊據被告對於上揭
    犯罪事實於警訊時及檢察署偵中坦承不諱，又被告為警查獲時經採集其尿液檢驗
    結果，呈安非他命陽性反應，有昭信科技顧問股份有限公司濫用藥物陽性檢體檢
    驗報告在卷足憑，並有吸食器一個扣案可資佐證，是被告犯行，堪予認定。爰依
    毒品危害防制條例第二十條第一項及觀察勒戒處分執行條例第三條第一項規定，
    聲請裁定將被告送勒戒處所觀察、勒戒云云。
二、被告抗告意旨略以：伊身分證曾遺失，並向汐止市戶政事務所辦理補領身分證，
    此有「補領國民身份證申請書影本」一份（北縣汐所謄字第一四三八四一號）及
    「戶籍謄本」影本一份（北縣汐所謄字第（甲）一四三八四二號）可證，本案確
    與伊無關等語。
三、經查：
（一）被告之國民身份證曾於八十九年十一月十日在台北某不詳處所遺失，被告嗣於
      八十九年十一月十四日向台北縣汐止市戶政事務所申請補發；嗣復於九十年七
      月十九日以特殊原因辦理更名為「甲○○」，此均有被告所舉提之補領國民身
      份證申請書、戶籍謄本影本附卷可考。
（二）「謝武哲」之人固曾於九十年八月二十五日分別在台北縣警察局新莊分局、該
      分局頭前派出所、臺灣板橋地方法院檢察署接受訊問，並於各該筆錄上簽名，
      惟本院就台北縣警察局新莊分局、該分局頭前派出所之警訊筆錄，及臺灣板橋
      地方法院檢察署檢察官之偵查筆錄上所示之「謝武哲」簽名（共八枚），與被
      告於本件抗告時所舉提之「補領國民身份證申請書」影本上所示之「謝武哲」
      簽名（共二枚），相互比對之結果，本院認前述警訊、偵查筆錄上所示之八枚
      「謝武哲」簽名，各該「謝武哲」簽名之運筆、各筆劃間之相關位置、字型、
      力道等特徵，均有其相似之處，顯示該等八枚「謝武哲」之簽名係同一人所為
      ，要無疑義；惟前述該八枚「謝武哲」簽名與前述「補領國民身份證申請書」
      影本上所示之二枚「謝武哲」簽名，其運筆、各筆劃間之相關位置、字型、力
      道等特徵，則有明顯之不同，應認該二枚「謝武哲」簽名與該八枚「謝武哲」
      簽名係不同人所為無訛。
（三）另參以被告既已於九十年七月十九日辦理更名，並已向戶政機關登記完畢，衡
      情，被告對外似應以新名即「甲○○」自居，而無仍援用舊名之理。
四、綜上所述，被告前述抗告意旨所陳各節，尚非子虛，而非不可採信。被告之身分
    證既曾遺失，其身分證有無遭他人冒用？警訊、檢察官偵查中所訊問之對象，是
    否本件被告本人？其實情如何，與本件行為人究否本件被告至關重要，於法自有
    進一步調查予以確定之空間與必要。檢察官於向原審法院聲請將被告裁定送觀察
    、勒戒前，就此等部分未予查明，原審法院就此等部分亦未進一步究明，徒依檢
    察官之聲請書所載，即裁定被告應送觀察、勒戒，顯有未洽。被告抗告意旨就此
    部分指摘原裁定不當，求予撤銷改判，即非無理由，自應由本院將原裁定撤銷，
    發回原審法院依法調查後，更為適當之裁定。
五、據上論結，應依刑事訴訟法四百十三條前段，裁定如主文。
中    華    民    國        九十        年    十一      月    三十      日
                              台灣高等法院刑事第十庭
                                  審判長法  官  溫  耀  源
                                        法  官  何  菁  莪
                                        法  官  林  銓  正
右正本證明與原本無異。
不得再抗告。
                                        書記官  陳  菊  珍
中    華    民    國        九十        年    十二      月      四      日


司法院資訊處製作；財團法人民間司法改革基金會備份。
